【裁判字號】    92,上訴,1728
【裁判日期】    920715
【裁判案由】    搶奪
【裁判全文】
臺灣高等法院刑事判決                          九十二年度上訴字第一七二八號
    上  訴  人
    即  被  告  甲○○
右上訴人即被告因搶奪案件，不服臺灣板橋地方法院九十一年度訴字第二一七四號，
中華民國九十二年三月三日第一審判決（起訴案號：臺灣板橋地方法院檢察署九十年
度偵字第八五九八號、第一七五九九號、九十一年度偵字第一五七五號），提起上訴
，本院判決如左：
    主  文
上訴駁回。
    事  實
一、甲○○與陳永杰（已經原審判決免訴確定在案）共同基於意圖為自己不法之所有
    之犯意聯絡，於民國（下同）九十年一月十八日二十二時四十五分許（甲○○入
    營服役前），由「甲○○」騎乘未懸掛車牌、車號不詳之重型機車附載陳永杰，
    行經臺北縣蘆洲巿永安北路二段八巷口，由陳永杰自路人乙○○之右側，出手搶
    奪乙○○所有之皮包（內有行動電話一枝、信用卡及提款卡各三張、現金新臺幣
    〈下同〉二千元）一個，得手後，甲○○即迅速騎車載陳永杰離開，隨後由甲○
    ○與陳永杰二人在臺北縣三重巿集賢路的堤防邊，將上開得手之二千元對分，另
    行動電話一枝歸陳永杰分得，其餘物品則丟棄於路旁。嗣陳永杰將搶得之行動電
    話送予不知情之王丕揚（另經臺灣板橋地方法院檢察署檢察官為不起訴處分確定
    ）使用，而於九十年十月十二日十三時三十分許，在臺北縣三重市○○街二四一
    巷六六號三樓為警發現，並由臺灣板橋地方法院檢察署檢察官依王丕揚之供述而
    循線查獲上情。
二、案經臺灣板橋地方法院檢察署檢察官自動檢舉偵查起訴。
    理  由
一、經訊之上訴人即被告甲○○矢口否認有何右開搶奪犯行，並辯稱：當時騎機車後
    載陳永杰正要送身體不舒服之陳永杰回家，孰料於中途，陳永杰突然自行起意行
    搶路人乙○○之財物，其於事前完全不知情，亦未同意共同參與云云。但查其對
    於右開犯行，迭於警詢時、檢察官偵查中及原審審理時供承不諱，核與同案被告
    陳永杰於警詢時、檢察官偵查中及原審審理時所供述及被害人乙○○於警詢時、
    檢察官偵查中所指述之情節均相符。查，茍陳永杰確因身體不適央求被告載送其
    返家，衡情陳永杰因身體欠安，焉可能臨時起意行搶，即此足認被告翻異前詞所
    辯，並不足採。此外，復據證人王丕揚於警詢時、檢察官偵查中證述被告贈送上
    開行動電話供其使用一節明確，並有臺北縣警察局贓物認領保管單一紙附卷可稽
    。事證明確，被告之犯行應堪認定。
二、核被告所為，係犯刑法第三百二十五條第一項之搶奪罪。其與陳永杰就上開之罪
    ，彼此之間，互有犯意聯絡及行為分擔，為共同正犯。原審基於以上之認定，並
    審酌被告甲○○之品行、智識程度、生活狀況，被告甲○○正值青壯之年，不思
    循正途努力向上，竟意圖不勞而獲，致有本件之犯行，其犯罪之動機、目的、手
    段、犯罪所生之危害及犯罪後坦承犯行之態度等一切情狀，量處有期徒刑十月。
    其認事用法俱無違誤，量刑亦稱允恰。被告上訴否認犯罪，為無理由，應予駁回
    。
三、據上論斷，應依刑事訴訟法第三百六十八條，判決如主文。
本案經檢察官郭啟東到庭執行職務。
中      華      民      國    九十二    年      七      月     十五     日
                              臺灣高等法院刑事第九庭
                                  審判長法  官  李  文  成
                                        法  官  官  有  明
                                        法  官  周  盈  文
右正本證明與原本無異。
如不服本判決，應於收受送達後十日內向本院提出上訴書狀，其未敘述上訴之理由者
並得於提起上訴後十日內向本院補提理由書（均須按他造當事人之人數附繕本）。
                                        書記官  余  姿  慧
中      華      民      國    九十二    年      七      月     十五     日
附錄：本案論罪科刑法條全文
刑法第三百二十五條第一項
意圖為自己或第三人不法之所有，而搶奪他人之動產者，處六月以上五年以下有期徒
刑。


司法院資訊處製作；財團法人民間司法改革基金會備份。
